臺灣臺北地方法院民事判決             100年度訴字第3161號
原      告  英鼎開發科技股份有限公司
法定代理人  余敏川
訴訟代理人  林重宏律師
被      告  友橙科技有限公司
法定代理人  王信淳
上列當事人間請求給付貨款事件，本院於中華民國100年10月21
日言詞辯論終結，判決如下：
    主      文
被告應給付原告新台幣壹佰伍拾捌萬柒仟肆佰伍拾壹元，及自民
國一百年十月四日起至清償日止，按年息百分之五計算之利息。
訴訟費用由被告負擔。
本判決於原告以新台幣伍拾萬元為被告供擔保後，得假執行。
    事實及理由
一原告主張：被告自民國100年1月至10月間向原告訂購電腦週邊
  產品數批，原告均已送達並經被告之人員簽收，共有貨款新台
  幣（下同）158 萬7451元未給付，爰依買賣之法律關係，求為
  命被告如數給付等語。並聲明：(一)被告應給付原告158 萬7451
  元，及自起訴狀繕本送達翌日起至清償日止，按年息5%計算之
  利息。(二)願供擔保，請准宣告假執行。
二被告則以：原告提出簽收單上簽收人黃萬華是被告之實際經營
  人，被告業與黃萬華確認過，被告願意承擔這些責任云云，資
  為抗辯。並聲明：駁回原告之訴。
三兩造不爭執之事實：
  被告自100年1月至10月間向原告訂購電腦週邊產品，貨款總計
  158萬7451元未給付，為兩造所不爭執，有銷貨單在卷可稽。
四本件之爭點：
  經本院整理及兩造合意簡化爭點，即：原告可否依買賣關係請
  求貨款？
(一)按稱買賣者，謂當事人約定一方移轉財產權於他方，他方支付
  價金之契約。當事人就標的物及其價金互相同意時，買賣契約
  即為成立。買受人對於出賣人，有交付約定價金及受領標的物
  之義務。民法第345條、第367條定有明文。
(二)查被告自100年1月至10月間向原告訂購電腦週邊產品，原告均
  已交付，並經被告公司人員簽收，貨款總計158 萬7451元未給
  付，有銷貨單在卷（見本院卷第8 至13頁）可稽，已為被告所
  自認，堪認為真實。則原告主張兩造就系爭貨物成立買賣關係
  ，其得依買賣關係請求被告給付貨款，自屬可取。
五從而，原告依買賣之法律關係，請求被告給付158 萬7451元，
  及自起訴狀繕本送達翌日即100年10月4日起至清償日止，按年
  息5%計算之利息，此有送達證書在卷，符合民法第229條第2項
  、第233條第1項前段、第203 條之規定，為有理由，應予准許
  。
六本件事證已臻明確，兩造其餘攻擊防禦方法，經核與勝負之判
  斷不生影響，爰不予逐一論酌，附此敘明。
七原告陳明願供擔保以代釋明，聲請宣告假執行，核無不合，爰
  酌定相當之擔保金額予以宣告。
八訴訟費用負擔之依據：民事訴訟法第78條。
中    華    民    國   100    年    10    月    31    日
                  民事第六庭法  官  姜悌文
以上為正本係照原本作成。
如對本判決上訴，須於判決送達後20日內向本院提出上訴狀。如
委任律師提起上訴者，應一併繳納上訴審裁判費。
中    華    民    國   100    年    10    月    31    日
                            書記官  羅振仁